【裁判字號】    99,易,53
【裁判日期】    990208
【裁判案由】    故買贓物
【裁判全文】
臺灣臺中地方法院刑事判決                99年度易字第53號
公  訴  人  臺灣臺中地方法院檢察署檢察官
被      告  乙○○
上列被告因贓物案件，經檢察官提起公訴（九十八年度偵字第二
八一五五號），被告於準備程序中就被訴事實為有罪之陳述，經
告以簡式審判之旨，並聽取意見後，本院合議庭裁定由受命法官
獨任進行簡式審判程序，判決如下：
    主    文
乙○○故買贓物，累犯，處有期徒刑柒月，減為有期徒刑月又
拾伍日，如易科罰金，以新臺幣壹仟元折算壹日。又故買贓物，
累犯，處有期徒刑柒月，減為有期徒刑月又拾伍日，如易科罰
金，以新臺幣壹仟元折算壹日。應執行有期徒刑陸月，如易科罰
金，以新臺幣壹仟元折算壹日。
    犯罪事實及理由
一、乙○○前因贓物案件，經臺灣嘉義地方法院以九十年度易字
    第四九一號判決處有期徒刑五月確定；復因竊盜案件，經本
    院以九十年度易字第一八三六號判決處有期徒刑十月後，再
    經臺灣高等法院臺中分院以九十度上易字第一八八一號判決
    駁回上訴確定，嗣經合併定應執行刑為有期徒刑一年一月確
    定，於民國九十三年五月八日執行完畢，猶不知悔改，竟基
    於故買贓物犯意，於九十五年十二月間某日（起訴書誤載為
    九十五年間），在臺中市某處，明知詹尚達（應另由檢察官
    偵辦）（起訴書誤載為真實姓名年籍不詳之成年男子）所出
    售之福斯牌TOUAREG型自小客車一輛（車號不詳）係屬來路
    不明之贓物，竟仍以新臺幣（下同）十二萬元（起訴書誤載
    10餘萬元）購買之。另基於故買贓物犯意，於九十六年一月
    間（一月十日之後，起訴書誤載為九十六年間），在臺中市
    ○○路某處，明知詹尚達所出售之車牌號碼三二一一－HH
    號BMW牌自小客車一輛（係甲○○所有，於九十六年一月十
    日在臺中市○○○路○段一二九號前遭竊），係屬來路不明
    之贓物，竟仍以二十五萬元購買之。乙○○於購得上揭二輛
    自小客車後，即交由郭銘縉（搬運贓物罪部分，業經臺灣臺
    南地方法院判決在案）循小三通模式寄送至大陸地區。嗣經
    財政部高雄關稅局於九十六年二月六日扣得車牌號碼三二一
    一－HH號自小客車椅子等零件及海巡署中部巡防局於九十六
    年五月十日扣得上開福斯牌汽車引擎（引擎號碼已遭電解，
    無法回復），始循線查悉上情。
二、證據名稱：
（一）被告乙○○於偵查及本院準備程序中之自白。
（二）證人郭銘縉、甲○○、洪正雄於警詢之證述。
（三）扣押物品認領保管單一份、照片三十四張（高雄市政府警
      察局三民第二分局刑事案件偵查卷宗第一三０至一三八頁
      ）、照片二張（臺灣臺南地方法院檢察署九十七年度偵字
      第一二四五號偵查卷第八０頁）、照片一張（臺灣臺南地
      方法院檢察署九十七年度偵緝字第一一五０號偵查卷第六
      八頁）、財政部高雄關稅局扣押貨物、運輸工具收據及搜
      索筆錄、照片四張（臺灣臺南地方法院檢察署九十七年度
      偵字第一二四五號偵查卷第四九、五０、五五頁）、相片
      四張（臺灣臺南地方法院檢察署九十七年度偵字第一二四
      五號偵查卷第三一、三三頁）。
三、核被告所為，均係犯刑法第三百四十九條第二項之故買贓物
    罪。被告所犯上開故買贓物二罪間，犯意各別，行為互殊，
    應予分論併罰。又被告前因贓物案件，經臺灣嘉義地方法院
    以九十年度易字第四九一號判決處有期徒刑五月確定；復因
    竊盜案件，經本院以九十年度易字第一八三六號判決處有期
    徒刑十月後，再經臺灣高等法院臺中分院以九十年度上易字
    第一八八一號判決駁回上訴確定，嗣經合併定應執行刑為有
    期徒刑一年一月確定，於九十三年五月八日執行完畢，有臺
    灣高等法院被告前案紀錄表各一份在卷可憑，其於受徒刑執
    行完畢後，於五年以內故意再犯本件有期徒刑以上之罪，為
    累犯，應依刑法第四十七條第一項之規定各加重其刑。爰審
    酌被告乙○○年富力強，不思正途，明知他人需要贓車及偽
    造車牌、行車執照，可能係為逃避追查或有何不法情事，而
    仍故買贓車，使非但助長竊盜銷贓風氣，且使偵查機關追查
    犯罪之困難，危害社會社安非微，惟念及其犯後坦承全部犯
    行，犯後態度良好，堪認已有悔意及其犯罪之動機、目的及
    手段等一切情狀，分別量處如主文所示之刑。又本案被告之
    犯罪時間各為九十五年十二月間、九十六年一月間，係在九
    十六年四月二十四日以前，雖其於偵查中曾遭通緝（本案部
    分），但被告偵查中係於九十七年四月二十五日遭通緝，於
    九十七年九月十一日為警緝獲而經撤銷通緝，有臺灣臺南地
    方法院檢察署通緝書（參該署九十七年度偵字第一二四五號
    偵查卷第一二八頁）、內政部警政署刑事警察局通緝案件移
    送書、偵訊筆錄、逮捕通知、撤銷通緝書（參臺灣臺南地方
    法院檢察署九十七年度偵緝字第一一五０號偵查卷第一至六
    頁、第五四頁），本案被告顯係於中華民國九十六年罪犯減
    刑條例施行後始遭通緝，並非於該條例施行前經通緝，與該
    條例第五條所規定不得減刑之要件不符，並非不得減刑（最
    高法院八十一年度臺非字第六七號判決意旨參照），且本院
    所宣告之刑未逾有期徒刑一年六月，亦無該條例規定不予減
    刑之情形，符合中華民國九十六年罪犯減刑條例之要件，應
    依該條例第二條第一項第三款、第七條之規定各減其刑期二
    分之一，並依該條例第九條之規定，均諭知減刑後之主刑之
    易科罰金折算標準，再依該條例第十條第一項規定定其應執
    行之刑及諭知易科罰金之折算標準。
四、據上論斷，應依刑事訴訟法第二百七十三條之一第一項、第
    二百九十九條第一項前段，刑法第三百四十九條第二項、第
    四十七條第一項、第五十一條第五款、第四十一條第一項前
    段，刑法施行法第一條之一第一項、第二項前段，中華民國
    九十六年罪犯減刑條例第二條第一項第三款、第七條，第九
    條、第十條第一項，判決如主文。
如不服本判決應於收受判決後10日內向本院提出上訴書狀，並應
敘述具體理由；其未敘述上訴理由者，應於上訴期間屆滿後20日
內向本院補提理由書（均須按他造當事人之人數附繕本）「切勿
逕送上級法院」。
中    華    民    國    99    年    2     月    8     日
                  刑事第十一庭  法  官  王世華
以上正本證明與原本無異。
告訴人或被害人對於判決如有不服具備理由請求檢察官上訴者，
其上訴期間之計算係以檢察官收受判決正本之日期為準。
                                書記官  蕭訓慧
中    華    民    國    99    年    2     月    8     日
附錄論罪科刑法條：
中華民國刑法第349條第2項
搬運、寄藏、故買贓物或為牙保者，處5年以下有期徒刑、拘役
或科或併科1千元以下罰金。

司法院資訊處製作；財團法人民間司法改革基金會備份。
